臺灣屏東地方法院刑事裁定　　　　　　　 96年度聲字第647號
聲　請　人
即　被　當　甲○○
　　　　　　　　　　（
上列被告因搶奪等案件（96年度訴字第676 號），聲請具保停止
羈押，本院裁定如下：
    主  文
聲請駁回。
    理  由
一、聲請意旨略以：被告甲○○因搶奪等案件，前經裁定羈押，
    茲因被告已對所有犯行交代清楚，並坦承不諱，在羈押期間
    深感愧對年邁之父母，立願不再犯錯，更已有懺悔之意，爰
    聲請具保停止羈押，俾被告在入監服刑前得以先將家中事務
    安頓妥當等語。
二、本件被告因搶奪等案件經檢察官提起公訴，本院於民國96年
    7 月4 日訊問被告後，認其涉有刑法第320 條第1 項之竊盜
    、同法第325 條第1 項之普通搶奪及同法第326 條第1 項之
    加重搶奪罪嫌，嫌疑重大，並有一次竊盜前科，有事實足認
    為有反覆實施同一犯罪之虞，而有羈押之必要，依刑事訴訟
    法第101 條之1 第1 項第5 款、第6 款之規定予以羈押。被
    告雖以前揭理由聲請具保停止羈押，惟查：
(一)、被告曾犯竊盜罪，於92年11月28日經本院判處有期徒刑6 月
    ，如易科罰金以銀元300 元折算1 日確定，並甫於93年12月
    13日假釋出獄，94年2 月18日假釋期滿視為執行完畢。詎被
    告又於96年3 月7 日晚上8 時許，在屏東縣潮州鎮○○路42
    之2 號統一超商前，搶奪婦女洪雅玲之皮包（此部分涉嫌結
    夥三人以上之加重搶奪罪）；於96年4 月27日上午9 時50分
    許，在屏東縣屏東市○○路火車站前，竊取計程車司機邱義
    文之計程車（此部分涉嫌竊盜罪）；於96年5 月7 日上午11
    時許，在屏東縣潮州鎮中山八巷與平安路交岔路口，搶奪婦
    女洪秀琴之手提包（此部分涉嫌普通搶奪罪）等情，有臺灣
    高等法院被告前案紀錄表在卷可稽，並據被告坦承有各該搶
    奪及竊盜犯行無訛（僅就加重搶奪部分辯稱無結夥三人以上
    之情形）。被告既有竊盜前科，復於短短2 個月期間再犯2
    起搶奪及1 起竊盜案件，且均係在通衢大道肆無忌憚為之，
    可見其法紀觀念甚為淡薄，足認有反覆實施同一犯罪之虞，
    而有羈押之必要。
(二)、被告於羈押期間是否確已痛徹前非而有懺悔之意，其並未提
    供任何事證以供審酌，本院無從懸揣，自難遽認其確已洗心
    革面而再無實施同一犯罪之虞。又被告於本院訊問時陳稱：
    「（我）父親54歲，母親比父親年輕1 、2 歲」、「我媽媽
    在素食店幫人家洗碗、打雜，日薪500 元，我父親長期在北
    部打雜工，比較少回家。媽媽身體不好，父親最近因為我的
    事情有回來住比較久」等語，其父母似均尚有謀生能力，足
    以照顧自己之生活，且難以謂為年邁，而有急須被告安頓可
    言，則被告以須安頓家中事務為由，聲請具保停止羈押，亦
    難謂有理由。
(三)、據上所述，本件被告聲請具保停止羈押，尚難謂有理由，其
    聲請應予駁回。
三、依刑事訴訟法第220 條，裁定如主文。
中　　華　　民　　國　　96　　年　　8 　　月　　28　　日
                  刑事第三庭    審判長法  官  吳永宋
                                      法  官  趙家光
                                      法  官  春生
以上正本證明與原本無異。
如不服本裁定應於收受送達後5 日內向本院提出抗告書狀敘述抗
告之理由抗告於台灣高等法院高雄分院。
中　　華　　民　　國　　96　　年　　8 　　月　　28　　日
                                      書記官  唐淑嫻
